Minutes et répertoires du notaire Pierre HAFFREY, 7 avril 1646 - 11 décembre 1652 (étude XIII)
Archives nationales
- Minutes de Pierre HAFFREY, 7 avril 1646 - 11 décembre 1652; MC/ET/XIII/42 - MC/ET/XIII/53
  - Minutes. 1646, 7 avril - décembre, 7 avril - décembre 1646; MC/ET/XIII/42
    - Contrat de mariage entre Mathias Dovilliers, maître graveur, demeurant rue de la Savaterie, et Marie Flamant [les autres membres de la famille signent Flament, cf. no 689], veuve de Claude Gourault, marchand libraire, demeurant rue de la Barillerie. Régime: communauté. Dot: 5 273 l. (3 073 en meubles et 2 200 en deniers comptants) et un préciput de 100 l. provenant de sa première communauté. Douaire: 1 750 l. Les enfants des premiers mariages des futurs conjoints seront élevés aux frais de la communauté jusqu'à l'âge de 16 ans. Parmi les témoins, Paul Dovilliers, maître graveur, frère du futur, Claude Mignot, marchand, neveu par Marie Blaru, Nicolas Delaporte, marchand gantier, neveu par Claude Dovilliers. À la suite: - Du même jour. Quittance de la dot par le futur qui a aussi reçu la part et portion de la marchandise de librairie appartenant aux enfants Gourault., 14 octobre 1646; MC/ET/XIII/42
      Documents du Minutier central concernant les peintres, sculpteurs et graveurs au XVIIe siècle (1600-1650), par Marie-Antoinette Fleury et Martine Constans, tome II [études XI à XX, 2445 actes], Paris, Archives nationales, 2010, notice n°680 (instrument de recherche imprimé dématérialisé, certaines notices sont plus détaillées dans la version intégrale accessible en ligne par la rubrique 'Autres instruments de recherche', voir contexte dans le Plan d’orientation général - Notaires de Paris, guides thématiques du Minutier).
    - TORTREAU (Jehan) maître des coches de Paris à Lyon § inventaire après décès de Jehan TORTREAU à la requête de Marie de MARTIGNY, sa veuve, 19 octobre 1646; MC/ET/XIII/42
      inventaire; Tortreau, Jehan
    - VAUZELLE (Claude de) § testament de Claude de VAUZELLE, 22 octobre 1646; MC/ET/XIII/42
      testament; Vauzelle, Claude de
    - Apprentissage du fils de Edmond Hotman, maître faiseur d'instruments, bourgeois de Paris, décédé., 7 novembre 1646; MC/ET/XIII/42
      Musique XVIIe siècle [2407 actes], par Madeleine Jurgens et le personnel du Minutier, 1954-1996 ( fichier papier entièrement dématérialisé; voir contexte dans le Plan d’orientation général - Notaires de Paris, guides thématiques du Minutier).
      contrat d'apprentissage; facteur d'instruments de musique
    - DROUET (Nicolas) marchand épicier rue Saint-Denis § contrat de mariage entre Nicolas DROUET et Jacqueline BERTRAND, 8 novembre 1646; MC/ET/XIII/42
      contrat de mariage; Drouet, Nicolas
    - PAYEN (Pierre) marchand orfèvre rue Neuve Sainte-Anne § Contrat de mariage entre. .. fils de feu Pierre PAYEN marchand orfèvre et Jeanne LEHOUX nièce de Pierre MAUGIN orfèvre en présence de Pierre VIQUEUX orfèvre et Marcel THABOUREAU orfèvre, 11 novembre 1646; MC/ET/XIII/42
      contrat de mariage; Payen, Pierre
    - ORFÈVRE THABOUREAU Marcel § contrat de mariage, 11 novembre 1646; MC/ET/XIII/42
      contrat de mariage; Thaboureau, Marcel
    - ORFÈVRE PAYEN Pierre § contrat de mariage, 11 novembre 1646; MC/ET/XIII/42
    - ORFÈVRE VIQUEUX Pierre § Contrat de mariage, 11 novembre 1646; MC/ET/XIII/42
      contrat de mariage; Viqueux, Pierre
    - ORFÈVRE MAUGIN Pierre § contrat de mariage, 11 novembre 1646; MC/ET/XIII/42
      contrat de mariage; Maugin, Pierre
    - ORFÈVRE MAURIER Louis § inventaire après décès, 13 novembre 1646; MC/ET/XIII/42
      inventaire; Maurier, Louis
    - ORFÈVRE LEMPEREUR Denis § Inventaire après décès, 13 novembre 1646; MC/ET/XIII/42
      inventaire; Lempereur, Denis
    - BOUDOU (Bernard) serrurier § inventaire après décès de. .. à la requête de Pierre BOUDOU serrurier, son frère, 15 novembre 1646; MC/ET/XIII/42
      inventaire; Boudou, Bernard
    - SERRURIER BOUDOU (Pierre) § inventaire après décès, 15 novembre 1646; MC/ET/XIII/42
      inventaire; Boudou, Pierre
    - SERRURIER BOUDOU (Bernard) § inventaire après décès, 15 novembre 1646; MC/ET/XIII/42
    - LEROUX (Michel) marchand de vin rue Saint-Martin § contrat de mariage entre Michel LEROUX et Anne GOBERT, 19 novembre 1646; MC/ET/XIII/42
      contrat de mariage; Leroux, Michel
    - ORFÈVRE DELAHAYE Nicolas § inventaire après décès, 19 novembre 1646; MC/ET/XIII/42
      inventaire; Delahaye, Nicolas
    - DELAHAYE (Nicolas) marchand orfèvre demeurant faubourg Saint-Victor § Inventaire après décès de... en présence de Louis MAURIER orfèvre et de Denis LEMPEREUR orfèvre, 19 novembre 1646; MC/ET/XIII/42
    - PILLATTE (Jeanne) § inventaire après décès de Jeanne PILLATTE femme de Charles BEUGER bourgeois de Paris, 26 novembre 1646; MC/ET/XIII/42
      inventaire; Pillatte, Jeanne
    - BIETRY (Claude) marchand orfèvre § transport à. .. par Jeanne POCULOT veuve de Nicolas RICHARD, 9 décembre 1646; MC/ET/XIII/42
      Bietry, Claude
    - ORFÈVRE SAINT-DENIS Nicolas de + § transport, 9 décembre 1646; MC/ET/XIII/42
      Saint-Denis, Nicolas de
    - ORFÈVRE BIETRY Claude § transport, 9 décembre 1646; MC/ET/XIII/42
    - SAINT-DENIS (Nicolas de) marchand orfèvre § transport par Catherine BIETRY veuve de. .. à Barthélemy AUZANET avocat au Parlement, 9 décembre 1646; MC/ET/XIII/42
    - MARCEL (Jean) marchand orfèvre rue Saint-Jacques-de-la-Boucherie § Quittance par .. Guillaume BOCQUET marchand orfèvre, Nicolas CHERON, marchand orfèvre à Anne HERONDELLE veuve de Noël JALOUX marchand orfèvre, 11 décembre 1646; MC/ET/XIII/42
      quittance; Marcel, Jean
    - ORFÈVRE BOCQUET Guillaume § quittance, 11 décembre 1646; MC/ET/XIII/42
      quittance; Bocquet, Guillaume
    - ORFÈVRE MARCEL Jean § quittance, 11 décembre 1646; MC/ET/XIII/42
    - ORFÈVRE CHÉRON Nicolas § quittance, 11 décembre 1646; MC/ET/XIII/42
      quittance; Chéron, Nicolas
    - ORFÈVRE JALOUX Noël + § quittance, 11 décembre 1646; MC/ET/XIII/42
      quittance; Jaloux, Noël
    - DUPUYS (Marin) marchand demeurant à Lonjumeau § contrat de mariage entre Marin DUPUYS et Louise PUTHOMME, 13 décembre 1646; MC/ET/XIII/42
      contrat de mariage; Dupuys, Marin
    - ROUILLAUD (Noël) orfèvre sur le pont aux changes § inventaire après décès de..., 15 décembre 1646; MC/ET/XIII/42
      inventaire; Rouillaud, Noël
    - ORFÈVRE ROUILLAUD Noël § inventaire après décès, 15 décembre 1646; MC/ET/XIII/42
    - FLEURY (Guy) charpentier rue du Bac § inventaire après décès de .. à la requête de Catherine MOUTON sa veuve et de Jean FLEURY charpentier, son fils, 24 décembre 1646; MC/ET/XIII/42
      inventaire; Fleury, Guy
    - CHARPENTIER FLEURY (Jean) § inventaire après décès, 24 décembre 1646; MC/ET/XIII/42
      inventaire; Fleury, Jean
    - CHARPENTIER FLEURY (Guy) § inventaire après décès., 24 décembre 1646; MC/ET/XIII/42
    - TAILLEUR DE PIERRE LEMAIRE (Pierre) § bail, 28 décembre 1646; MC/ET/XIII/42
      bail; Lemaire, Pierre
    - LE MAIRE (Pierre) Tailleur de pierre rue de Montmartre § bail à .. par Benjamin FREMIN marchand, bourgeois de Paris, 28 décembre 1646; MC/ET/XIII/42
      bail; Le Maire, Pierre
    - BRALET (Claude) + fourbisseur, garnisseur d'épées rue du Bac § accord entre Claude LESTORCEL veuve de. .. Louis CRESSÉ tapissier et autres créanciers de la succession dudit Charles BRALET, 30 décembre 1646; MC/ET/XIII/42
      accord; Bralet, Claude
    - FOURBISSEUR, garnisseur d'épées BRALET (Claude) + § accord, 30 décembre 1646; MC/ET/XIII/42
    - LIBRAIRE BONJAN (Claude) § obligation par Claude BONJAN à Louis GUERIN, conseiller et secrétaire du Roi, 31 décembre 1646; MC/ET/XIII/42
      obligation; Bonjan, Claude
    - Quittance. Michel Mazuel, violon ordinaire de la chambre du roi., 19 juillet 1643; MC/ET/XIII/42
      quittance; musicien; officier de la Chambre du roi (Ancien Régime)
  - Minutes. 1647, janvier - juin, janvier - juin 1647; MC/ET/XIII/43
    - NOTTIN (Jean) + maître maçon faubourg Saint-Victor § bail par Geneviève GAULTIER veuve de... à Henry JACOB, 2 janvier 1647; MC/ET/XIII/43
      bail; Nottin, Jean
    - MACON NOTTIN Jean + § bail, 2 janvier 1647; MC/ET/XIII/43
    - Transport par Nicolas Filaine, maître serrurier, Grande-Truanderie, à Louis Hemmier, serrurier., 4 janvier 1647; MC/ET/XIII/43
      Filaine, Nicolas
    - BOURGUET (Jehan) marchand chapelier sur le Pont Notre-Dame § testament de Jehan BOURGUET, 10 janvier 1647; MC/ET/XIII/43
      testament; Bourguet, Jean
    - FOURBISSEUR garnisseur d'épées LEGAY (Guillaume) § quittance, 10 janvier 1647; MC/ET/XIII/43
      quittance; Legay, Guillaume
    - VINCENT (Pierre) marchand mercier § inventaire après décès de Pierre VINCENT demeurant rue de la Vieille draperie, 10 janvier 1647; MC/ET/XIII/43
      inventaire; Vincent, Pierre
    - FARCY (Barbe) § inventaire après décès de Barbe FARCY femme de Adrien HACQUET blanchisseur en présence de Marin FARCY maître couvreur de maisons, 15 janvier 1647; MC/ET/XIII/43
      inventaire; Farcy, Barbe
    - COUVREUR de maisons FARCY Marin § inventaire après décès, 15 janvier 1647; MC/ET/XIII/43
      inventaire; Farcy, Marin
    - LAVALLÉE (Jean de) maçon § don mutuel entre... et Magdelaine DALLEMAGNE sa femme, 20 janvier 1647; MC/ET/XIII/43
      donation; Lavallée, Jean de
    - CHIRURGIEN (apprentissage) § apprentissage de Jean CHEVALIER chez Pierre PROFFICT pour 2 ans moyennant 150 l., 23 janvier 1647; MC/ET/XIII/43
      contrat d'apprentissage
    - GODIN (Claude) cordonnier rue des vertus § Contrat de mariage entre Claude GODIN et Charlotte PIEDDELOUP, 25 janvier 1647; MC/ET/XIII/43
      contrat de mariage; Godin, Claude
    - PROFFICT (Pierre) chirurgien rue de la Pourpointerie § apprentissage chez Pierre PROFFICT de Jean CHEVALIER pour 2 ans moyennant 150 l, 25 janvier 1647; MC/ET/XIII/43
      contrat d'apprentissage; Proffict, Pierre
    - LISLE (Jacques de) marchand de chevaux rue du Petit Lion § Contrat de mariage entre Jacques de LISLE et Geneviève CLINSSANT veuve de Nicolas LORIER marchand de chevaux, 27 janvier 1647; MC/ET/XIII/43
      contrat de mariage; Lisle, Jacques de
    - CHARPENTIER (compagnon) VAULTIER (Jean) § obligation, 27 janvier 1647; MC/ET/XIII/43
      obligation; Vaultier, Jean
    - VAULTIER (Jean) compagnon, charpentier § obligation par. .. à Louis ROGER, gagne denier, 27 janvier 1647; MC/ET/XIII/43
    - PAYEN (Pierre) orfèvre rue Saint-Denis § apprentissage chez. .. de Jacques LANGLOIS âgé de 16 ans frère de feu Jacques LANGLOIS marchand orfèvre pour 2 ans moyennant 120 l., 29 janvier 1647; MC/ET/XIII/43
      contrat d'apprentissage; Payen, Pierre
    - ORFÈVRE apprentissage § apprentissage, de Jacques LANGLOIS, âgé de 16 ans chez Pierre PAYEN pour 2 ans, moyennant 120 l., 29 janvier 1647; MC/ET/XIII/43
      contrat d'apprentissage; Langlois, Jacques; Payen, Pierre
    - ORFÈVRE PAYEN Pierre § apprentissage, 29 janvier 1647; MC/ET/XIII/43
    - MARTIN (Hiérosme) épicier § contrat de mariage entre Hiérosme MARTIN et Marie HAFFREY, 5 février 1647; MC/ET/XIII/43
      contrat de mariage; Martin, Hiérosme
    - CHARPENTIER PELLETIER (Philippe) § marché de bois, 16 février 1647; MC/ET/XIII/43
      marché; Pelletier, Philippe
    - LE MERCIER (Jean) marchand orfèvre demeurant île du Palais § Marché de bois entre .. et René LAMY marchand de bois et Philippe PELLETIER maître charpentier, 16 février 1647; MC/ET/XIII/43
      marché; Le Mercier, Jean
    - Contrat de mariage entre Nicolas Brodé, chirurgien ordinaire de la reine mère du roi, demeurant au bout du Pont-Neuf, paroisse Saint-Germain-l'Auxerrois, et Françoise Pévillon, fille d'Edme Pévillon, bourgeois de Paris, et de Claude Mallepart, demeurant rue Saint-Germain-l'Auxerrois, auquel signe comme témoin du fiancé son neveu Louis de Mollier, ordinaire de la musique de la chambre du roi., 17 février 1647; MC/ET/XIII/43
      Documents du Minutier central concernant l'histoire de la musique (1600-1650), par Madeleine Jurgens, tome II [études XI à XX, 1900 actes], Paris, Archives nationales, 1974, p. 302 (instrument de recherche imprimé dématérialisé, certaines notices sont plus détaillées dans la version intégrale accessible en ligne par la rubrique 'Autres instruments de recherche', voir contexte dans le Plan d’orientation général - Notaires de Paris, guides thématiques du Minutier).
    - GODEFROY (Simon) payeur des rentes demeurant rue Saint-Martin § contrat de mariage entre Simon GODEFROY et Marthe DANIN veuve de Jacques DOMINOT marchand, 28 février 1647; MC/ET/XIII/43
      contrat de mariage; Godefroy, Simon
    - JACQUET (Guillaume) maréchal de mulets de m/r/ Leprince sur le quai Malaquais § Contrat de mariage entre Guillaume JACQUET et Louise DURANT veuve de Pierre PIJON boutonnier, 1er mars 1647; MC/ET/XIII/43
      contrat de mariage; Jacquet, Guillaume
    - CHARPENTIER LEROY (François et Etienne) § ouvrages de charpenterie, 1er mars 1647; MC/ET/XIII/43
      Leroy, François; Leroy, Etienne
    - CHARPENTERIE (ouvrages de) § ouvrages de charpenterie qu'il convient faire de neuf en une maison rue Mondétour appartenant à Martigny par François et Etienne LEROY moyennant 940 l., 1er mars 1647; MC/ET/XIII/43
      charpentier
    - LE ROI (François et Etienne) charpentiers rue neuve § mémoire des ouvrages de charpenterie qu'il convient faire de neuf en une maison rue Mondétour appartenant à M. Martigny par .. moyennant 340 L., 1er mars 1647; MC/ET/XIII/43
      Le roi, François et Etienne
    - LECOMTE (Jehan) marchand rue et paroisse Saint-André-des-Arts § contrat de mariage d'entre Jehan LECOMTE et Antoinette FRECOT veuve de Martin BOUCHER, 1er mars 1647; MC/ET/XIII/43
      contrat de mariage; Lecomte, Jehan
    - SURVILLE (Gilles) couvreur de maisons rue et paroisse Saint-Jacques-de-la-Boucherie § apprentissage chez. .. de Pierre HAMEL âgé de 18 ans pour 6 ans, 3 mars 1647; MC/ET/XIII/43
      contrat d'apprentissage; Surville, Gilles
    - COUVREUR DE MAISONS (apprentissage) § apprentissage de Pierre HAMEL, âgé de 18 ans chez Gilles SURVILLE pour 6 ans, 3 mars 1647; MC/ET/XIII/43
      contrat d'apprentissage; Hamel, Pierre; Surville, Gilles
    - COUVREUR de MAISONS SURVILLE Gilles § apprentissage, 3 mars 1647; MC/ET/XIII/43
    - DEVILLIERS (Claude) maître éperonnier rue Saint-Honoré § constitution par. .. à Charles PILLON maître doreur, 28 mars 1647; MC/ET/XIII/43
      Devilliers, Claude
    - DOREUR PILLON (Charles) § constitution, 28 mars 1647; MC/ET/XIII/43
      Pillon, Charles
    - POTIER, fouilleur de terre à JUBLIN (Nicolas) § Marché, 1er avril 1647; MC/ET/XIII/43
      marché; Jublin, Nicolas; potier
    - GIRAULT (Jean) compagnon potier rue Bordel § transport de bail à... par René BERTET marchand libraire, 2 avril 1647; MC/ET/XIII/43
      bail; Girault, Jean
    - POTIER (compagnon) GIRAULT (Jean) § Transport de bail, 2 avril 1647; MC/ET/XIII/43
      bail; Girault, Jean; potier
    - LAMY (Jules) tapissier demeurant sous la Tonnellerie des halles § Constitution de rente de 427 l. 13 s. 6 d. annuelle et perpétuelle par. .. à Pierre FRANÇOIS procureur au Châtelet de Paris, 3 avril 1647; MC/ET/XIII/43
      constitution de rente; Lamy, Jules
    - FAUCHET (Geneviève) § testament de Geneviève FAUCHET veuve de Louis PINAIGRIER maître vitrier, 4 avril 1647; MC/ET/XIII/43
      testament; Fauchet, Geneviève
    - Testament de Geneviève Fauchet, veuve de Louis Pinaigrier, maître verrier, demeurant rue et paroisse Saint- Germain-l'Auxerrois, rédigé en état de maladie. Élection de sépulture: cimetière des Saints-Innocents. Legs charitables., 4 avril 1647; MC/ET/XIII/43
      Documents du Minutier central concernant les peintres, sculpteurs et graveurs au XVIIe siècle (1600-1650), par Marie-Antoinette Fleury et Martine Constans, tome II [études XI à XX, 2445 actes], Paris, Archives nationales, 2010, notice n°1699 (instrument de recherche imprimé dématérialisé, certaines notices sont plus détaillées dans la version intégrale accessible en ligne par la rubrique 'Autres instruments de recherche', voir contexte dans le Plan d’orientation général - Notaires de Paris, guides thématiques du Minutier).
    - VITRIER, PINAIGRIER (Louis), + § testament de sa femme, 4 avril 1647; MC/ET/XIII/43
      testament; Pinaigrier, Louis
    - FAUCHET (Geneviève) § inventaire après décès de Geneviève FAUCHET veuve de Louis PINAIGRIER m/tre/ vitrier, 9 avril 1647; MC/ET/XIII/43
      inventaire; Fauchet, Geneviève
    - Inventaire après décès de Geneviève Fauchet, veuve de Louis Pinaigrier, dressé à la requête de son exécuteur testamentaire, René Thiault, dans la 2e chambre de la maison de Thiault rue et paroisse Saint-Germain-l'Auxerrois. 4 folios. Parmi les papiers: - 1627, 1er décembre.- Inventaire de Louis Pinaigrier devant Tuloue et Vautier., 9 avril 1647; MC/ET/XIII/43
      Documents du Minutier central concernant les peintres, sculpteurs et graveurs au XVIIe siècle (1600-1650), par Marie-Antoinette Fleury et Martine Constans, tome II [études XI à XX, 2445 actes], Paris, Archives nationales, 2010, notice n°1700 (instrument de recherche imprimé dématérialisé, certaines notices sont plus détaillées dans la version intégrale accessible en ligne par la rubrique 'Autres instruments de recherche', voir contexte dans le Plan d’orientation général - Notaires de Paris, guides thématiques du Minutier).
    - VITRIER, PINAIGRIER (Louis), + § inventaire après décès de sa femme, 9 avril 1647; MC/ET/XIII/43
      inventaire; Pinaigrier, Louis
    - MAURODET (Claude) § inventaire après décès de Claude MAURODET femme de Thomas BELLÉ maître vitrier, 12 avril 1647; MC/ET/XIII/43
      inventaire; Maurodet, Claude
    - VITRIER, BELLÉ (Thomas) § inventaire après décès de sa femme, 12 avril 1647; MC/ET/XIII/43
      inventaire; Bellé, Thomas
    - THOMAS (Nicolas) passementier, boutonnier faubg Saint-Marcel § inventaire après décès de Nicolas THOMAS, 16 avril 1647; MC/ET/XIII/43
      inventaire; Thomas, Nicolas
    - MENUISIER PARENT Antoine l'aîné § constitution, 16 avril 1647; MC/ET/XIII/43
      Parent, Antoine
    - PARENT (Antoine) l'aîné; maître menuisier; rue Troussevache § constitution par... à Antoine RETEL prêtre chanoine, 16 avril 1647; MC/ET/XIII/43
    - BEAUCHAMP (Louis) bourgeois de Paris § inventaire des titres et papiers que Louis BEAUCHAMP avoir en ses mains comme héritier de Antoine BEAUCHAMP son neveu, fils de feu Louis BEAUCHAMP et de Geneviève LUTHIN ses père et mère, 20 avril 1647; MC/ET/XIII/43
      inventaire; Beauchamp, Louis
    - CHAMPOLON (Bertrand) maître horloger rue des Arcis § quittance par. .., 25 avril 1647; MC/ET/XIII/43
      quittance; Champolon, Bertrand
    - HORLOGER CHAMPION (Bertrand) § quittance, 25 avril 1647; MC/ET/XIII/43
      quittance; Champion, Bertrand
    - ARQUEBUSIER DESTROISMAISONS (Antoine) + § contrat de mariage, 1er mai 1647; MC/ET/XIII/43
      contrat de mariage; Destroismaisons, Antoine
    - Contrat d'apprentissage pour 4 ans au profit de Pierre Crusson, fils de feus Jean Crusson, maître peintre sculpteur enlumineur, et Jeanne Clément, entre son tuteur Jean Amyot, conseiller et secrétaire du roi, demeurant rue Cloche-Perce, et Jean Leflamant, maître peintre et sculpteur, demeurant rue des Arcis. Il sera logé, nourri, chauffé et éclairé par son maître., 1er mai 1647; MC/ET/XIII/43
      Documents du Minutier central concernant les peintres, sculpteurs et graveurs au XVIIe siècle (1600-1650), par Marie-Antoinette Fleury et Martine Constans, tome II [études XI à XX, 2445 actes], Paris, Archives nationales, 2010, notice n°1327 (instrument de recherche imprimé dématérialisé, certaines notices sont plus détaillées dans la version intégrale accessible en ligne par la rubrique 'Autres instruments de recherche', voir contexte dans le Plan d’orientation général - Notaires de Paris, guides thématiques du Minutier).
    - PEINTRE-SCULPTEUR LEFLAMANT (Jean) § apprentissage, 1er mai 1647; MC/ET/XIII/43
      contrat d'apprentissage; Leflamant, Jean
    - LAROQUE (Jean de) gagne denier § Contrat de mariage entre Jean de LAROQUE et Barbe DESTROISMAISONS fille de feu Antoine DESTROISMAISONS arquebusier en présence de Charles DESTROIMAISONS compagnon arquebusier, 1er mai 1647; MC/ET/XIII/43
      contrat de mariage; Laroque, Jean de
    - ARQUEBUISIER (compagnon) DESTROISMAISONS (Charles) § contrat de mariage, 1er mai 1647; MC/ET/XIII/43
      contrat de mariage; Destroismaisons, Charles
    - PEINTRE-SCULPTEUR LEFLAMANT (Jean) § contrat de mariage, 5 mai 1647; MC/ET/XIII/43
      contrat de mariage; Leflamant, Jean
    - Contrat de mariage de Jean Leflamant, maître peintre et sculpteur, fils de feu Robert Leflamant, cordonnier à Bayeux, et Jacqueline La Caille, avec Marguerite Le Camus, veuve de Jacques Boucher, maître peintre, fille des feus Philippe Le Camus, tailleur à l'Isle-Adam, et Louise Boucher, demeurant rue de la Coutellerie. Régime: communauté. Dot: 900 l. dont 500 en meubles et un quart de maison à Nogent-sur- Oise. Douaire: 400 l. Parmi les témoins, Jacques Boucher, compagnon peintre, ami du futur., 5 mai 1647; MC/ET/XIII/43
      Documents du Minutier central concernant les peintres, sculpteurs et graveurs au XVIIe siècle (1600-1650), par Marie-Antoinette Fleury et Martine Constans, tome II [études XI à XX, 2445 actes], Paris, Archives nationales, 2010, notice n°1328 (instrument de recherche imprimé dématérialisé, certaines notices sont plus détaillées dans la version intégrale accessible en ligne par la rubrique 'Autres instruments de recherche', voir contexte dans le Plan d’orientation général - Notaires de Paris, guides thématiques du Minutier).
    - JOANIN (Louis) marchand orfèvre § contrat de mariage entre. .. et Marie DEFAY, 6 mai 1647; MC/ET/XIII/43
      contrat de mariage; Joanin, Louis
    - ORFÈVRE JOANIN Louis § contrat de mariage, 6 mai 1647; MC/ET/XIII/43
    - FARLAIZE (Louis) couvreur de maisons sur le quai des Célestins § Marché par .. à Pierre LEROY compagnon charpentier pour la construction d'une maison pour ledit LEROY moyennant 710 t. par toise, 7 mai 1647; MC/ET/XIII/43
      marché; Farlaize, Louis
    - COUVREUR DE MAISONS FARLAIZE Louis § marché, 7 mai 1647; MC/ET/XIII/43
    - CHARPENTIER (compagnon) LEROY (Pierre) § marché, 7 mai 1647; MC/ET/XIII/43
      marché; Leroy, Pierre
    - POURPOINTIER MOUTON (Charles) § bail, 8 mai 1647; MC/ET/XIII/43
      bail; Mouton, Charles
    - CHARRON (apprentissage) § apprentissage d'Alexandre DEVILLIER chez gratien BLONDAY (gratien), 13 mai 1647; MC/ET/XIII/43
    - ÉPERONNIER LECONTE (Nicolas) + § testament de sa femme, 13 mai 1647; MC/ET/XIII/43
      testament; Leconte, Nicolas
    - PAYEN (Jehanne) § Testament de Jehanne PAYEN veuve de Nicolas LECONTE maître éperonnier à Orléans, 13 mai 1647; MC/ET/XIII/43
      testament; Payen, Jehanne
    - SAINT-DENIS (Nicolas de) orfèvre § transport par la veuve de. .., 14 mai 1647; MC/ET/XIII/43
    - ORFÈVRE SAINT-DENIS Nicolas de + § transport par sa veuve, 14 mai 1647; MC/ET/XIII/43
    - BLONBAY (Gratien) maître Charron rue du Temple § apprentissage chez Gratien BLONBAY de Alexandre DEVILLIER pour 4 ans, 19 mai 1647; MC/ET/XIII/43
      contrat d'apprentissage; Blonbay, Gratien
    - ORFÈVRE LOUISTRE Jacques § obligation, 19 mai 1647; MC/ET/XIII/43
      obligation; Louistre, Jacques
    - ORFÈVRE LETAILLEUR François § obligation, 19 mai 1647; MC/ET/XIII/43
      obligation; Letailleur, François
    - LETAILLEUR (François) compagnon orfèvre § Obligation par .. à Jacques LOUISTRE, compagnon orfèvre, 19 mai 1647; MC/ET/XIII/43
    - HUILLEBAILLE (Michel) marchand orfèvre demeurant rue de la Savonnerie § apprentissage chez. .. de Mathieu COINY pour 6 ans moyennant 90 L., 20 mai 1647; MC/ET/XIII/43
      contrat d'apprentissage; Huillebaille, Michel
    - ORFÈVRE apprentissage § apprentissage, de Mathieu COINY, chez Michel HUILLEBAILLE pour 6 ans moyennant 90 l., 20 mai 1647; MC/ET/XIII/43
      contrat d'apprentissage; Coing, Mathieu; Huillebaille, Michel